臺灣新竹地方法院交通裁定　　　　　　 94年度交聲字第166號
移送機關即　交通部公路總局新竹區監理所新竹市監理站
原處分機關
異　議　人　甲○○
即受處分人
上列異議人因違反道路交通管理處罰條例案件，對於交通部公路
總局新竹區監理所新竹市監理站九十二年四月三日竹監新自字第
裁五一─Ｅ00000000、五一─Ｅ00000000號違
反道路交通管理事件裁決，新竹市政府交通局ＥＺ000000
000號舉發通知單，聲明異議，本院裁定如下：
    主  文
異議駁回。
    理  由
壹、關於交通部公路總局新竹區監理所新竹市監理站（下稱新竹
    市監理站）九十二年四月三日竹監新自字第裁五一─Ｅ00
    000000、五一─Ｅ00000000號違反道路交通
    管理事件裁決部分：
一、按受處分人，不服第八條主管機關所為之處罰，得於收到裁
    決書之翌日起二十日內，向管轄地方法院聲明異議。道路交
    通管理處罰條例第八十七條第一項定有明文。
二、此部分聲明異議意旨略以：異議人所有之三Ｈ─八七五六號
    自小客車固有於民國九十一年十月二十四日下午一時四十四
    分、同年一月三十日下午三時十二分於東大橋下停車場、府
    後街路邊停車場等道路收費停車處所停車而未於繳費期限繳
    費之事實，但那是因為異議人未收到停車收費單，才沒有在
    繳費期限內去繳費，後來異議人去市政府繳納其他停車費的
    時候，順便查詢有無其他欠費，才查到本件逾期未繳的停車
    費，遂在九十二年一月八日一次繳清，異議人停車地點係道
    路收費停車處所，並不屬得逕行舉發之情形，新竹市政府交
    通局逕行舉發，並依逕行舉發程序以郵寄方式送達受處分人
    ，其舉發程序於法不合等語。
三、經查：異議人所有之三Ｈ─八七五六號自小客車分別於九十
    一年十月二十四日下午一時四十四分、同年一月三十日下午
    三時十二分於東大橋下停車場、府後街路邊停車場等道路收
    費停車處所停車，未按規定繳費，為異議人所不否認，且經
    新竹市監理站以九十二年四月三日竹監新自字第裁五一─Ｅ
    00000000、五一─Ｅ00000000號違反道路
    交通管理事件裁決，該二份裁決業經於九十二年四月九日寄
    存送達在案，為新竹市監理站意見書所載明，並有送達證二
    份附卷為憑，況且異議人甲○○亦自承九十二年年中到新竹
    市監理站查詢時已知此二份裁決，異議人竟遲至九十四年五
    月五日始聲明異議，有聲明異議狀上收文戳章為憑，顯已逾
    越異議期間，其聲明異議即屬不合法律上之程式，且無法補
    正，應予駁回。
貳、關於新竹市政府交通局ＥＺ000000000號舉發通知
    單部分：
一、按道路交通案件處理辦法所稱之交通案件，係指違反道路交
    通管理處罰條例經公路主管機關或警察機關或其聯合設置之
    裁決機關處罰後，聲明異議之案件，從而未經前開裁決機關
    裁決之案件，即非該辦法所稱之交通案件，自不得逕予聲明
    異議，且聲明異議須於接到裁決書後始得向管轄之地方法院
    提出，此觀該辦法第二條第一款及道路交通管理處罰條例第
    八十七條第一項之規定自明；又交通法庭認聲明異議不合法
    律上之程式或其異議權已經喪失者，應以裁定駁回之，道路
    交通案件處理辦法第十八條前段亦定明文。
二、此部分聲明異議意旨略以：異議人所有之三Ｈ─八七五六號
    自小客車固有於九十四年一月五日上午十一時三十三分於北
    大路路邊停車場之道路收費停車處所停車而未於繳費期限繳
    費之事實，但那是因為異議人未收到停車收費單，才沒有在
    繳費期限內去繳費，異議人停車地點係道路收費停車處所，
    並不屬得逕行舉發之情形，新竹市政府交通局逕行舉發，並
    依逕行舉發程序以郵寄方式送達受處分人，其舉發程序於法
    不合，且異議人並未在九十四年五月五日繳納停車費用，請
    求查明係何人所繳納等語。
三、查異議人所有之三Ｈ─八七五六號自小客確有於九十四年一
    月五日上午十一時三十三分於北大路路邊停車場之道路收費
    停車處所停車而未於繳費期限繳費之事實，為異議人所不否
    認，嗣並經新竹市政府交通局於九十四年三月三日舉發，而
    開立違反道路交通管理事件通知單，有新竹市政府九十四年
    九月九日府交停字第０九四００八六二五五號函暨檢送之新
    竹市○○路邊停車收費管理系統等資料附卷為憑，異議人雖
    不服向本院提出異議，然經本院向新竹市監理站查詢，異議
    人於九十四年八月十七日已自行到案繳納六百元罰鍰，新竹
    市監理站並未裁決，有九十四年十一月四日本院電話紀錄表
    附卷可參，足見異議人本件違規事件，未經裁決，即非道路
    交通案件處理辦法所稱之交通案件，異議人逕向本院聲明異
    議，於法自有未合，依前揭說明，亦應予駁回。另異議人所
    質疑其未於九十四年五月五日補繳納停車費用一節，經本院
    向新竹市政府查詢，因一般民眾至該府交通局補繳停車費，
    僅需提供車號即可補繳停車費用，無須提供任何證件，本件
    無從查證係何人補繳納停車費，有新竹市政府九十四年七月
    二十七日府交停字第０九四００六七０三八號函可稽，附此
    敘明。
據上論斷，應依道路交通案件處理辦法第十八條，裁定如主文。
中　　華　　民　　國　　94　　年　　11　　月　　4 　　日
                  交通法庭法  官  黃美盈
如不服本裁定，應於裁定送達後5日內向本院提出抗告狀。
以上正本證明與原本無異。
中　　華　　民　　國　　94　　年　　11　　月　　4 　　日
                          書記官  吳尚文
